臺灣高雄地方法院刑事判決　　　　　　　　　　　　　九十一年度易字第七八號
　　公　訴　人　臺灣高雄地方法院檢察署檢察官
　　被　　　告　丙○○
右列被告因違反電子遊戲場業管理條例等案件，經檢察官聲請簡易判決處刑（九十年
度偵字第二０八七八號），嗣本院高雄簡易庭（九十一年雄簡字第六０號）認不宜逕
以簡易判決處刑，移由本院依通常程序審理，本院判決如左：
    主  文
丙○○共同違反未依電子遊戲場業管理條例規定辦理營利事業登記，不得經營電子遊
戲場業之規定，處拘役參拾日，如易科罰金，以參佰元折算壹日。
附表一、二所示之物沒收。
    事  實
一、丙○○以月薪新台幣（下同）一萬六千元之薪資受僱於許晨昇（另案由本院審理
    中）在高雄市○○區○○路十四號「界揚超商」內擔任店員，丙○○明知許晨昇
    未依電子遊戲場業管理條例之規定向主管機關辦理營利事業登記，依法不得經營
    電子遊戲場業，竟自民國九十年十月下旬某日起，與許晨昇共同基於經營電子遊
    戲場業之犯意聯絡，由許晨昇在店內需以遙控器操控門口開關之房間內，擺設其
    所有如附表一所示之電子遊戲機六台，丙○○則在現場保管遙控器一個以控制開
    關並看管上開機台，供不特定人投入奧斯卡代幣打玩，每枚代幣價值新台幣（下
    同）五元，欲打玩者可當場以現金向丙○○兌換代幣，以此方式經營電子遊戲場
    業。適有丁○○於同年十一月五日上午十一時四十分許，至該店內以現金一千元
    向丙○○兌換二百枚之代幣後進入房間內打玩電子遊戲機，嗣於同日上午十二時
    十分許，為警當場查獲，在丁○○身上扣得未及打玩之代幣一百四十六枚，並在
    店內扣得附表一所示之電子遊戲機六台及附表二所示之遙控器一個、奧斯卡代幣
    四百八十五枚等物。
二、案經高雄市政府警察局小港分局移送臺灣高雄地方法院檢察署檢察官偵查後聲請
    簡易判決處刑。
    理  由
一、訊據被告丙○○固供承有於右揭時地受僱於許晨昇在超商內擔任店員，並在場兌
    換代幣予客人之事實，惟矢口否認有違反電子遊戲場業管理條例之犯行，辯稱：
    我只是單純受僱於許晨昇，並未犯法，且現場機台是供客人買賣用的，並非供不
    特定人打玩云云。經查：右揭事實業據證人即警員甲○○、乙○○證述明確，亦
    與另案被告許晨昇證述之情節大致相符，並有附表一、附表二所示之電子遊戲機
    、遙控器、奧斯卡代幣等物扣案可稽，復有檢查紀錄表、扣押筆錄、扣押物品目
    錄表各一紙及現場相片六張在卷可憑。至證人丁○○雖亦證陳：當天係為購買機
    台，始在場試打云云，惟如其僅係試打，何需先兌換價值高達一千元之二百枚代
    幣？且被告所自承：客人試打機台後，並不會將客人投入機台之代幣還給客人等
    情（見警訊筆錄），顯與「試打」之性質不符，況證人許晨昇（超商老闆）亦未
    表示現場機台係供買賣之用等情，從而足認被告及證人丁○○所稱：現場機台係
    供人試打云云，均不足採信。綜上所述，本案事證明確，被告之犯行已可認定。
二、按未依電子遊戲場業管理條例規定辦理營利事業登記者，不得經營電子遊戲場業
    ，違反者處行為人一年以下有期徒刑、拘役或科或併科新台幣五十萬元以上二百
    五十萬元以下罰金，八十九年二月三日總統公佈之電子遊戲場業管理條例第十條
    、第十五條、第二十二條分別定有明文，是以，被告丙○○明知許晨昇未經核准
    辦理營利事業登記，竟仍受僱而管理許晨昇所有擺設如附表一所示之電子遊戲機
    台供人打玩之行為，係違反電子遊戲場業管理條例第十五條之規定，應依同條例
    第二十二條之規定處罰。審酌被告前無犯罪前科，有台灣高等地方法院被告全國
    前案紀錄表一紙附卷可憑，素行尚佳，及其犯罪動機、目的、手段、所生危害，
    於犯後否認犯行之態度等一切情狀，酌量處如主文所示之刑，並諭知易科罰金之
    折算標準。附表一所示之電子遊戲機六台及附表二所示之遙控器一個，均係共犯
    許晨昇所有供犯罪所用之物，又附表二所示之奧斯卡代幣四百八十五枚，則係共
    犯許晨昇因犯罪所得之物，應分別依同法第三十八條第一項第二款、第三款規定
    予以宣告沒收。至由證人丁○○身上扣得其當日未及打玩之代幣一百四十六枚，
    並非被告或共犯所有之物，自無庸宣告沒收，附此敘明。
三、公訴意旨另以：被告丙○○與另案被告許晨昇，在右揭時地，共同基於在公眾得
    出入之場所賭博之概括犯意聯絡，連續擺設附表所示之賭博性電子遊戲機供不特
    定人兌換代幣賭玩，凡贏得者可兌換現金，以此方式與不特定之賭客賭博財物，
    因認被告另涉有刑法第二百六十六條第一項之賭博罪嫌。按犯罪事實應依證據認
    定之，無證據不得推定其犯罪事實，而不能證明被告犯罪者，應諭知無罪之判決
    。訊據被告丙○○一再堅決否認有賭博犯行，辯稱：我只是替客人兌換代幣，客
    人打完機台後，沒用完的代幣可以退換現金，但並無洗分兌換現金之情形等語，
    經查：證人即警員甲○○、乙○○均證稱：並未發現或目睹該超商於客人打玩完
    畢後有洗分兌換現金之情形等語（見本院九十一年五月二十三日之訊問筆錄及同
    年六月十三日之審判筆錄），證人乙○○並證稱：以我之前查獲相關案件之經驗
    ，無法判斷本案機台是否能洗分兌換現金等語（見本院同年六月十三日之審判筆
    錄），參以證人丁○○及超商負責人許晨昇均證稱：該店內之機台不能洗分兌換
    現金等語，應認被告丙○○之前開辯解堪予採信，此外，復查無其他積極證據足
    證被告有洗分兌換現金予打玩機台者之事實，則此部分犯罪事實無從證明，核諸
    前開說明，本應諭知無罪判決，然公訴人既認此部分犯行與前開論罪科刑部分有
    牽連犯之裁判上一罪關係，爰不另為無罪之諭知，附此敘明。
據上論斷，應依刑事訴訟法第四百五十二條、第二百九十九條第一項前段，電子遊戲
場業管理條例第二十二條，刑法第十一條前段、第二十八條、第四十一條第一項、第
三十八條第一項第二款、第三款，罰金罰鍰提高標準條例第二條，判決如主文。
中      華      民      國      九十一      年    六    月    二十七    日
                                  臺灣高雄地方法院刑事第六庭
                                      法  官  周玉群
右正本證明與原本無異。
如不服本判決，應於判決送達後十日內，向本院提出上訴狀。
                                      書記官  陳瓊芳
中      華      民      國      九十一      年    六    月    二十七    日
附表一：
┌──┬─────┬─────┬──┬─────┬─────┐
│編號│物品      │數量（台）│編號│物品      │數量（台）│
├──┼─────┼─────┼──┼─────┼─────┤
│一  │動物柏青樂│一        │四  │風火輪    │一        │
├──┼─────┼─────┼──┼─────┼─────┤
│二  │金象王    │一        │五  │大舞台    │二        │
├──┼─────┼─────┼──┴─────┴─────┘
│三  │彩金雙碰燈│一        │
└──┴─────┴─────┘
附表二：
┌─────────────────────────────┐
│遙控器一個及於附表一所示機台內扣得之奧斯卡代幣四百八十五枚│
└─────────────────────────────┘
附錄本案論罪科刑法條：
電子遊戲場業管理條例第二十二條
  違反第十五條規定者，處行為人一年以下有期徒刑、拘役或科或併科新台幣五十萬
  元以上二百五十萬元以下罰金。
電子遊戲場業管理條例第十五條
  未依本條例規定辦理營利事業登記者，不得經營電子遊戲場業。
